【裁判字號】    90,易,1389
【裁判日期】    900523
【裁判案由】    竊盜
【裁判全文】
臺灣臺中地方法院刑事判決                          九十年度易字第一三八九號
    公  訴  人  臺灣臺中地方法院檢察署檢察官
    被      告  甲○○
右列被告因竊盜案件，經檢察官提起公訴（九十年度偵字第三三四三號），本院判決
如左：
    主  文
甲○○竊盜，累犯，處有期徒刑肆月，如易科罰金，以參佰元折算壹日。扣案之機車
鑰匙壹把，沒收。
    事  實
一、甲○○前曾於民國（以下同）八十六年間犯肅清煙毒條例、麻醉藥品管理條例二
    罪，經本院分別判處有期徒刑三年四月、六月確定，定其應執行刑有期徒刑三年
    六月，入監執行，於八十八年四月十二日假釋出獄，迄八十九年十月二十八日未
    經撤銷假釋而執行完畢，猶未知悔改；又於九十年二月上旬某日，在臺中縣大甲
    鎮○○路「順天遊藝場」前，見乙○○所有，而於八十九年十二月二十一日上午
    九時許，在臺中縣大甲鎮○○街二號前，為某不詳者下手竊取後而暫置於該址之
    車牌號碼ＭＭＸ─七三七號機車一部，且四下無人，乃認有機可乘，意圖為自己
    不法之所有，以其自備之機車鑰匙一把，啟動該機車電門後駛離現場，而予以下
    手竊取得逞；嗣於九十年二月八日下午四時許，騎乘該機車行經臺中縣大甲鎮○
    ○路與順天路前為警查獲，並當場扣得其所有而供為行竊上揭機車使用之機車鑰
    匙一把。
二、案經臺中縣警察局大甲分局報請臺灣臺中地方法院檢察署檢察官偵查起訴。
    理  由
一、訊據被告甲○○固直承有於右揭時地騎乘上開機車為警查獲之事實，惟矢口否認
    有何竊盜犯行，辯稱並未竊盜該機車，機車是向綽號「建谷」之人所借用，於偵
    查中自承竊盜機車，是因無法指認出借機車之人，所以才承認竊盜機車等云云；
    經查：
    （一）、前揭車牌號碼ＭＭＸ─七三七號機車，係被害人乙○○所有，而於八十
    九年十二月二十一日上午九時許，在臺中縣大甲鎮○○街二號前，為人所下手竊
    取之情，已據被害人乙○○於偵查中指訴甚詳，並有臺中縣警察局車輛協尋、車
    牌失竊（尋獲）電腦輸入單、車輛竊盜、車牌失竊資料個別查詢報表─查詢認可
    資料、贓物認領保管單各一紙在卷可稽，是被告騎乘使用之上揭機車確為被告乙
    ○○所有，並於八十九年十二月二十一日上午九時許，在臺中縣大甲鎮○○街二
    號處失竊之情無訛；（二）、又被告雖辯稱該機車係向他人借用云云，惟被告於
    警訊與偵查中先辯稱該機車向吳建谷之人借用等語，而經臺灣臺中地方法院檢察
    署檢察官依被告所陳稱吳建谷該人之住居所傳喚證人吳建谷到庭與被告對質時，
    被告當庭改稱並不認識吳建谷該人，惟吳建谷與被告為國民中學之同學，被告於
    檢察官傳喚證人吳建谷前，已先至吳建谷住處，央求吳建谷於偵查中證述該機車
    為渠交付予被告等情，已據證人吳建谷於偵查中證述屬實，事後被告再改稱係另
    一綽號「建谷」之人借用云云，顯係事後推諉卸責之詞，不足採信；（三）、再
    被告於本院審理中另辯稱於偵查中自承竊盜該機車，係無法指認出借機車之人，
    才承認竊盜該機車云云，惟經當庭播放偵查中之錄音帶，原承辦檢察官於傳喚吳
    建谷到庭作證與被告對質時，被告即聲稱與證人吳建谷並不認識，經證人吳建谷
    證述與被告間為國民中學之同學，二人認識等語後，原承辦檢察官訊問被告既與
    證人吳建谷間為同學關係，何有不認識吳建谷之理，被告繼而坦承竊盜該機車等
    情，有該偵查錄音帶在卷可憑，況被告如非確有竊盜該機車，何由於偵查中對於
    竊盜該機車之時間與地點，得為詳細陳述，而與原某不詳者竊盜該機車後暫置之
    時間，相符且無衝突出入之理；（四）、更者被告於本院審理中亦自承取得該機
    車使用時，機車內尚有機車汽油，且屬堪用之機車等語，則被告於上揭時地以其
    自有之機車鑰匙取得該機車使用時，原竊盜機車之某不詳姓名者，顯未放棄其持
    有，被告再以其自備之機車鑰匙竊盜該機車，自亦係竊盜無訛；是被告所辯其無
    竊盜該機車犯行云云，自屬事後卸責之詞，不足以採信；事證明確，被告犯行，
    堪以認定。
二、核被告所為，係犯刑法第三百二十條第一項之竊盜罪；又被告前曾於八十六年間
    犯肅清煙毒條例、麻醉藥品管理條例二罪，經本院分別判處有期徒刑三年四月、
    六月確定，定其應執行刑有期徒刑三年六月，入監執行，於八十八年四月十二日
    假釋出獄，迄八十九年十月二十八日未經撤銷假釋而執行完畢，此有臺灣臺中地
    方法院檢察署刑案資料查註紀錄表與臺灣高等法院被告全國刑案紀錄表各一紙在
    卷可據，其於五年之內，再犯本件有期徒刑以上之罪，為累犯，應依刑法第四十
    七條規定加重其刑；爰審酌被告於犯後矯飾犯行，態度欠佳，未見悔意，及其本
    次犯行所生危害尚非重大等一切情狀，量處如主文所示之刑，並依刑法第四十一
    條第一項前段之規定諭知易科罰金之折算標準，以示懲儆。末按扣案之機車鑰匙
    一把，為被告所有，且係供竊盜本件機車所用，業據被告於偵查中供述在卷，爰
    依刑法第三十八條第一項第二款之規定宣告沒收之。
據上論斷，應依刑事訴訟法第二百九十九條第一項前段，刑法第三百二十條第一項、
第四十七條、第四十一條第一項前段、第三十八條第一項第二款，罰金罰鍰提高標準
條例第一條前段、第二條，判決如主文。
中      華      民      國      九十      年      五      月    二十三  日
                                        法  官   梁   堯   銘
右正本證明與原本無異。
如不服本判決，應於送達後十日內向本院提出上訴狀（須附繕本），上訴於臺灣高等
法院臺中分院。
                                        書記官
中      華      民      國      九十      年      五      月    二十三  日
附錄論罪科刑法條
刑法第三百二十條
意圖為自己或第三人不法之所有，而竊取他人之動產者，為竊盜罪，處五年以下有期
徒刑、拘役或五百元以下罰金。
意圖為自己或第三人不法之利益，而竊佔他人之不動產者，依前項之規定處斷。
前二項之未遂犯罰之。


司法院資訊處製作；財團法人民間司法改革基金會備份。
